臺灣臺南地方法院刑事判決　　　　　　　 94年度易字第909號
　　公　訴　人　臺灣臺南地方法院檢察署檢察官
　　被　　　告　甲○○
　　　　　　　　　　　　（另案在臺灣臺南監獄執行中）
上列被告因竊盜案件，經檢察官提起公訴（九十四年度核退偵字
第五號），本院判決如下：
    主　  文
甲○○共同連續攜帶兇器竊盜，處有期徒刑捌月。
    犯罪事實
一、甲○○與丙○○（另移送高雄地方法院併案審理後，因認無
    裁判上一罪關係，遂退回由臺灣臺南地方法院檢察署檢察官
    另案偵辦），因缺錢花用，竟基於意圖為自己不法所有之概
    括犯意聯絡，於民國九十三年七月十三日下午某時許，由甲
    ○○駕駛丙○○所有車牌號碼ＶＦ─七三四一號自用小客車
    搭載丙○○，共同自高雄縣美濃鎮出發，前往臺南縣市竊取
    下列他人財物：
  (一)先於翌日凌晨二時許，在臺南縣關廟鄉東勢村四四之六號前
    ，趁夜深無人之際，由甲○○在車上把風，丙○○持客觀上
    足以對人之生命、身體安全構成威脅及危害之不詳人所有之
    螺絲起子一支下車，破壞乙○○所有停放路旁車號六九─Ｇ
    Ｖ號大貨車駕駛座車門門鎖（毀損部分未據告訴），而進入
    車內竊取交通部臺灣區○道○○○路局回數票證十二張（係
    大客貨車使用，面額均為新臺幣〈下同〉五十元）及華僑銀
    行永康分行支票一張（支票號碼：ＡＡ0000000，票
    面金額為三千五百二十八元）得手，返回車上後即將之放置
    於副駕駛座前之抽屜內。
  (二)復於同日凌晨二時至四時許間，在臺南縣關廟鄉○○街一一
    八號旁，亦趁四下無人之時，由丙○○在車上把風，甲○○
    下車持客觀上足以對人之生命、身體安全構成威脅及危害之
    不詳人所有之水管鉗一支，拆卸戊○○所有之自用小客車Ｕ
    Ａ─九七二六號車牌二面而竊取得手，返回車上後即將之藏
    置於副駕駛座之腳踏墊下。
    嗣於同日凌晨四時許，甲○○因內急將車輛暫停在臺南縣歸
    仁鄉○○路與中正南路一段路口之快車道上而下車，適警巡
    邏至此發現有異，遂盤查在車內已睡著之丙○○，並扣得二
    人上開竊得之回數票證十二張、支票一張、車牌二面（均已
    發還被害人領回），及放置在丙○○車內之破壞剪、鋸子、
    拔釘器、萬能鉗、強力彈弓、鋁棒、Ｔ字把手、六角扳手、
    自製刀械、榔頭各一支、螺絲起子二支、鉗子五支（含上開
    甲○○行竊所用之水管鉗）、手電筒二支、望遠鏡三具、探
    照燈、瓦斯噴燈各一具、打火機一個、手套一雙，併放置在
    車內駕駛座之擋風玻璃前為甲○○之妻林雅芬所有供甲○○
    使用之摩托羅拉廠牌行動電話（含ＳＩＭ卡一張）一具。在
    車外之甲○○見狀立即逃離現場。
二、案經臺南縣警察局歸仁分局報請臺灣臺南地方法院檢察署檢
    察官偵查起訴。
    理 　 由
一、上開犯罪事實，業據被告甲○○於本院審理時自白不諱，核
    與證人即被害人乙○○、戊○○於警詢中證述渠等財物遭竊
    之事實，及查獲警員王裕城在偵查中證述查獲經過情節吻合
    ，且有卷附贓物認領保管單二張、汽車新領牌照登記書影本
    一張及查獲照片八張可參，及扣案供被告及另案被告丙○○
    上開行竊所用之螺絲起子（扣案二支螺絲起子其中之一）及
    水管鉗各一支可資佐證，被告自白與事實相符而屬可信。至
    證人即另案被告丙○○固於本院審理時證稱：伊當時在車上
    睡覺，是被告下車去偷的；警察把伊叫起來，伊坐在副駕駛
    的地方，伊也不知道被告跑去哪裡；伊隱隱約約知道被告上
    下車幾次，但伊不知道發生什麼事情，伊醒過來的時候警察
    還送伊去醫院吊點滴云云。惟查，另案被告丙○○於查獲當
    日經警報請檢察官偵訊時即以證人身分結證：因伊跟被告在
    昨日晚上十點多開車到臺南來，被告本來是跟伊說他要到臺
    南跟朋友周轉錢，後來到凌晨二點多被告就開車到東勢村偷
　　一臺大貨車內的回數票及支票，被告係用螺絲起子去把它撬
  　開的，過二個鐘頭被告又到附近偷人家二個車牌，第二臺車
    伊就沒有看到被告怎麼偷的，伊還問被告拿這些東西上車幹
    什麼（見九十三年度偵字第七三八三號卷第十九頁）等語，
    足見案發當時丙○○決非處於睡眠狀態，嗣其再於檢察官以
    被告身分訊問時及上開於本院審理中即改謂對被告竊盜行為
    及扣案贓物來源毫不知情，供述反覆，顯係卸責之詞而無足
    採信。本件事證已明，被告犯行洵堪認定。
二、按所謂兇器之種類並無限制，凡客觀上足對人之生命、身體
    、安全構成威脅，具有危險性之兇器均屬之，且只需行竊時
    攜帶此種具有危險性之兇器為已足，並不以攜帶之初有行兇
    之意圖為必要，亦不必原屬行竊者所有。經查，扣案供被告
    及另案被告丙○○行竊所用之螺絲起子及鉗子各一支，固據
    被告及另案被告丙○○否認為渠等所有之物，惟其係質地堅
    硬之金屬製品，而依一般社會觀念均足以對人之生命、身體
    安全構成威脅，而係具有危險性之器械，揆之上開說明，自
    屬刑法第三百二十一條第一項第三款所指之「兇器」無疑。
    是核被告所為，均係犯刑法第三百二十一條第一項第三款之
    攜帶兇器竊盜罪。被告與另案被告丙○○間，有犯意之聯絡
    及行為之分擔，為共同正犯。被告先後多次加重竊盜犯行，
    時間緊接，犯罪基本構成要件相同，顯係基於概括犯意反覆
    為之，為連續犯，應論以一罪，並加重其刑。爰審酌被告有
    多次毒品前科，有臺灣高等法院被告全國前案紀錄表可稽，
    素行不良，且年輕力壯，不思以正途賺取金錢，而攜帶兇器
    為連續加重竊盜犯行，嚴重危害社會治安，惡性非輕，惟酌
    其犯後坦承犯行並詳承竊盜犯行，非無悔意，兼衡其犯罪目
    的及所竊取財物之價值及行竊次數僅二次等一切犯罪情狀，
    量處如主文所示之刑。
二、至扣案水管鉗一支，經審判長於審理中提示扣押物品清單編
    號十四之鉗子五支，被告辨認其行竊所用者為貼有２０標籤
    之水管鉗）及螺絲起子（扣案二支其中之一），固為被告及
    另案被告丙○○供本件犯罪所用之物，惟二人均否認為渠等
    所有，且被告亦未能就扣案之螺絲起子二支辨認何者為另案
    被告丙○○行竊所用；再者，扣案之破壞剪、鋸子、拔釘器
    、萬能鉗、強力彈弓、鋁棒、Ｔ字把手、六角扳手、自製刀
    械、榔頭、螺絲起子各一支、鉗子四支、手電筒二支、望遠
    鏡三具、探照燈、瓦斯噴燈各一具、打火機一個、手套一雙
    ，併放置在車內駕駛座之擋風玻璃前為甲○○之妻林雅芬所
    有供甲○○使用之摩托羅拉廠牌行動電話（含ＳＩＭ卡一張
    ）一具，亦無證據證明係供被告及另案被告丙○○本案共同
    行竊所用之物，且均非違禁物，核無沒收之依據，爰不諭知
    沒收，附此明。
據上論斷，應依刑事訴訟法第二百九十九條第一項前段，刑法第
二十八條、第五十六條、第三百二十一條第一項第三款，罰金罰
鍰提高標準條例第一條前段，判決如主文。
本案經檢察官丁○○到庭執行職務。
中　　華　　民　　國　　94　　年　　12　　月　　22　　日
　　　　　　　　刑事第二庭  審判長法　官  鄭文祺
　　　　　　　　　　　　　　　　　法　官  林中如
　　　　　　　　　　　　　　　　　法　官  陳賢德
以上正本證明與原本無異。
如不服本判決，應於收受送達後10日內向本院提出上訴書狀（應
附繕本）。
　　　　　　　　　　　　　　　　　書記官　王志銘
中　　華　　民　　國　　94　　年　　12　　月　　23　　日
附錄論罪科刑法條
刑法第三百二十一條第一項
犯竊盜罪而有左列情形之一者，處六月以上、五年以下有期徒刑
：
一　於夜間侵入住宅或有人居住之建築物、船艦或隱匿其內而犯
　　之者。
二　毀越門扇、牆垣或其他安全設備而犯之者。
三  攜帶兇器而犯之者。
四  結夥三人以上而犯之者。
五  乘火災、水災或其他災害之際而犯之者。
六  在車站或埠頭而犯之者。
